臺灣高等法院刑事判決　　　　　 　　　96年度上易字第250號
上　訴　人
即　被　告　甲○○
上列上訴人因違反毒品危害防制條例案件，不服臺灣台北地方法
院95年度易字第2725號，中華民國95年12月29日第一審判決（起
訴案號：臺灣台北地方法院檢察署95年度毒偵字第2382號），提
起上訴，本院判決如下：
    主    文
上訴駁回。
    事    實
一、甲○○曾有竊盜及違反毒品危害防制條例等前科，其中於民
    國91年間，因違反毒品危害防制條例案件，經原法院於91年
    3月1日以91年度毒聲字第426號裁定送觀察、勒戒後，認無
    繼續施用毒品傾向，經臺灣臺北地方法院檢察署檢察官於91
    年12月3日以91年度毒偵字第16號為不起訴處分確定；於94
    年間，復因違反毒品危害防制條例案件，經原法院於94年4
    月20日以94年度簡字第793號刑事簡易判決判處有期徒刑5月
    ，如易科罰金，以300元折算1日，94年6月6日確定，並於94
    年7月19日易科罰金執行完畢在案，竟仍不知悔改，於上開
    有期徒刑執行完畢後，5年以內，又基於施用第二級毒品之
    犯意，於95年9月7日晚上某時許，在其臺北縣新店市○○路
    631號4樓之2租屋處，施用含有第二級毒品MDMA及MDA成分之
    藥丸。而於95年9月8日下午4時10分許，在臺北縣新店市○
    ○路629號前與人交易毒品時為警查獲，經警徵得其同意後
    ，在其上開租屋處及臺北縣新店市○○路38號17樓租屋處查
    扣含有第二級毒品MDA成分之黃色藥丸14顆及粉末1包（淨重
    0.3669公克，驗餘淨重0.3152公克），嗣經警對其採尿送驗
    後呈MDMA及MDA反應，始查知上情。
二、案經臺北市憲兵隊報請臺灣臺北地方法院檢察署檢察官偵查
    起訴。
    理    由
一、被告甲○○經合法傳喚無正當理由未到庭辯解，惟上揭事實
    業據被告甲○○於本院準備程序及原審審理時坦承不諱，且
    其於上開時、地為警查獲後，經警在其上開租屋處一併扣得
    之黃色藥丸14顆及粉末1包（淨重0.3669公克，驗餘淨重0.3
    152公克），經送鑑驗結果，確均含有第二級毒品MDA成分（
    原審誤載為含有第二級毒品MDMA及MDA成分），此有憲兵司
    令部刑事鑑識中心95年9月28日（95）安鑑字第01652號鑑驗
    通知書1份在卷可稽（偵查卷第66頁），且被告於上開時、
    地為警查獲後，經警對其所採得之尿液送交檢驗結果，復呈
    MDMA及MDA反應，亦有臺北市憲兵隊尿液檢體送驗編號表及
    憲兵司令部刑事鑑識中心95年10月3日（95）安鑑字第01696
    號鑑驗通知書各1份附卷足憑（偵查卷第67頁、第68頁）。
    上開補強證據已足資擔保被告於原審及本院準備程序時所為
    之上開任意性自白具有相當程度之真實性，而得使本院確信
    被告前述自白之犯罪事實確屬真實，從而依刑事訴訟法第
    156條第1項「被告之自白，非出於強暴、脅迫、利誘、詐欺
    、疲勞訊問、違法羈押或其他不正之方法，且與事實相符者
    ，得為證據。」及第2項「被告或共犯之自白，不得作為有
    罪判決之唯一證據，仍應調查其他必要之證據，以察其是否
    與事實相符。」規定，本院自得依被告前述自白及各該補強
    證據認定被告確有為施用第二級毒品MDMA及MDA之犯行。本
    件事證明確，被告犯行堪以認定。
二、被告曾有竊盜及違反毒品危害防制條例等前科，其中於91年
    間，因違反毒品危害防制條例案件，經原法院於91年3月1日
    以91年度毒聲字第426號裁定送觀察、勒戒後，認無繼續施
    用毒品傾向，經臺灣臺北地方法院檢察署檢察官於91年12月
    3日以91年度毒偵字第16號為不起訴處分確定；於94年間，
    復因違反毒品危害防制條例案件，經原法院於94年4月20日
    以94年度簡字第793號刑事簡易判決判處有期徒刑5月，如易
    科罰金，以300元折算1日，94年6月6日確定，並於94年7月
    19日易科罰金執行完畢在案，有本院被告前案紀錄表一份在
    卷可徵。職是，被告在其上開違反毒品危害防制條例案件之
    觀察、勒戒執行完畢釋放後，5年以內三犯本件施用第二級
    毒品之罪甚明。從而，本件事證明確，被告上開犯行，洵堪
    認定，應予依法論處。
三、核被告所為，係犯毒品危害防制條例第10條第2項之施用第
    二級毒品罪。其持有含有MDA成分之第二級毒品進而施用，
    其持有第二級毒品之低度行為，應為其施用第二級毒品之高
    度行為所吸收，不另論罪。又被告曾有竊盜及違反毒品危害
    防制條例等前科，其中於94年間，因違反毒品危害防制條例
    案件，經原法院於94年4月20日以94年度簡字第793號刑事簡
    易判決判處有期徒刑5月，如易科罰金，以300元折算1日，
    94年6月6日確定，並於94年7月19日易科罰金執行完畢在案
    ，有上開本院被告前案紀錄表一份附卷可佐，其於上開有期
    徒刑執行完畢後，5年以內故意再犯本件有期徒刑以上之罪
    ，為累犯，應依刑法第47條第1項規定，並加重其刑。原審
    適用毒品危害防制條例第10條第2項、第18條第1項前段，刑
    法第2條第1項前段、第11條前段、第47條第1項，審酌被告
    前後二次因施用毒品案件經觀察、勒戒執行完畢釋放及經原
    法院判處有期徒刑5月，如易科罰金，以300元折算1日執行
    完畢後，仍不知戒除，又於上開時、地施用第二級毒品MDMA
    及MDA、施用為自戕行為、所生危害及坦承犯行，犯後態度
    頗佳等一切情狀，量處有期徒刑柒月。並說明扣案含有第二
    級毒品MDA成分之黃色藥丸14顆及粉末1包（淨重0.3669公克
    ，驗餘淨重0.3152公克），均為查獲之毒品，應依毒品危害
    防制條例第18條第1項前段規定，諭知沒收銷燬。經核認事
    用法俱無不合，量刑亦稱妥適。被告以量刑過重為由提起上
    訴，係就原審法院適法範圍裁量權之行使為爭執，惟原審量
    處被告有期徒刑之刑期，已審酌被告之各種犯罪情狀，並無
    明顯失出，上訴為無理由，應予駁回。
四、被告經合法傳喚，無正當理由不到庭，爰不待其陳述，逕行
    判決，併此敘明。
據上論斷，應依刑事訴訟法第368條、第371條，判決如主文。
本案經檢察官游明仁到庭執行職務。
中　　華　　民　　國　　96　　年　　4 　　月　　4 　　日
                  刑事第十五庭審判長法  官  吳昭瑩
                                    法  官  李釱任
                                    法　官　蘇隆惠
以上正本證明與原本無異。
不得上訴。
                                    書記官  吳玉華
中　　華　　民　　國　　96　　年　　4 　　月　　9 　　日
附錄本案論罪科刑法條：
毒品危害防制條例第10條：
施用第一級毒品者，處6月以上5年以下有期徒刑。
施用第二級毒品者，處3年以下有期徒刑。
